# 请教版主，信托持股如何做账务处理？——非常感谢

提问人：lein 时间：2012-12-23 15:58:41
回复 fushengbin 的帖子
不好说意思，您说的是不是指购买信托资产的呢？
我这里表述的意思是，我方与私人签订信托协议，凭此协议可否认为我方对公司有实质控制权呢？

回答人：chenyiwei
需要分析具体协议条款，确定标的股权上的表决权、收益权等权能是否实质上均由你公司享有或承担。这个问题可能需要很深入的讨论，仅仅依据你提供的信息不足以作出判断。